【裁判字號】    98,訴,2169
【裁判日期】    990209
【裁判案由】    債務人異議之訴
【裁判全文】
臺灣板橋地方法院民事判決              98年度訴字第2169號
原      告  丙○○
訴訟代理人  謝易達律師
被      告  臺灣土地銀行股份有限公司
法定代理人  丁○○
訴訟代理人  甲○○
上列當事人間請求債務人異議之訴事件，於中華民國99年1月26
日言詞辯論終結，本院判決如下：
    主          文
本院九十八年度司執字第七二七三四號強制執行事件關於原告部
分，就原告對於第三人華南商業銀行板新分行之存款債權部分之
強制執行程序應予撤銷。
原告其餘之訴駁回。
訴訟費用由被告負擔。
    事 實 及 理 由
壹、當事人之主張：
一、原告方面：
    聲明：臺灣板橋地方法院98年度司執字第72734號所為之強
          制執行程序應予撤銷。
    其陳述及所提出之證據如下：
(一)不爭執事項：
  １、被告提出之被證一、二形式上不予爭執。
  ２、原告之被繼承人羅榮華於民國96年7月5日死亡，羅榮華生
      前曾對被告負有債務而未完全清償，但原告就羅榮華曾對
      被告負有債務及未完全清償情事並不知情。
  ３、原告於民國79年1月7日結婚後，即與配偶居住於台北縣板
      橋市，而未與羅榮華同居共財。
  ４、羅榮華未曾對家庭承擔責任，以致原告及其他子女對其在
      外之交往對象及財務狀況均無所悉。
  ５、原告並未分得羅榮華任何遺產。
(二)原告於98年9月間收受鈞院之執行命令，甚感訝異及不解，
    旋即聲請閱執行卷，經閱卷後方知被告於93年間因清償事件
    曾就原告被繼承人羅榮華所有之不動產實行抵押權拍賣抵押
    物獲得部分債務之清償，而於此時，原告始知羅榮華曾對被
    告負有債務且尚未完全清償之情事。
(三)原告之父羅榮華，在原告尚年幼之時，即甚少對家庭承擔任
    何責任且終日在外花天酒地，以致子女對於其在外之交往及
    財務狀況並不知悉，96年7月間羅榮華逝世後，辦理繼承登
    記之相關事宜均由原告胞弟羅智力處理，原告完全未過問，
    而羅智力係委託代書吳松達辦理繼承登記之全部手續，原告
    當時曾詢問羅榮華是否有債務情形，羅智力表示有委託代書
    向國稅局調出羅榮華之財產總歸戶，並無債務情形，因而未
    辦理拋棄繼承或限定繼承。由於未保留當時調取之資料，原
    告乃另向國稅局申請（原證四），依國稅局提供之文件可知
    ，羅榮華94、95、96年度所得筆數0筆，財產一筆為福特六
    和汽車一輛（1988年份），無贈與及信託財產，亦無債務或
    向銀行設定抵押貸款債務之情形。且鈞院於審理中詢問證人
    乙○○有關羅榮華生前債務情形，乙○○證稱：「（問：羅
    榮華在世是與你住一起？花費如何來的？）是的，我是自己
    賺錢自己花，羅榮華沒有賺錢，但他也會跟我要錢，我會給
    他。（問：你是否知道羅榮華有向別人借錢？）我不知道。
    （問：羅榮華為何會向銀行貸款？）我不知道他有向銀行借
    錢，我沒有看到錢。」，則以與羅榮華共同居住之證人尚且
    不知羅榮華是否有向別人借錢，亦不知羅榮華是否有向銀行
    辦理貸款，則未與羅榮華共同居住之原告，更無法知悉羅榮
    華之債務情形，而符合民法繼承編施行法第1條之3第4項所
    規定「於繼承開始時無法知悉繼承債務之存在」之法律構成
    要件。
(四)另羅智力於98年9月間收到鈞院之執行命令後，主動向被告
    即台灣土地銀行查詢，土地銀行提供其曾於93年間嘉義地方
    法院拍賣羅榮華土地之強制執行事件相關資料（經核對與原
    告閱卷資料同），才知羅榮華對被告曾負債務且未完全清償
    ，至於被告曾於93年間聲請強制執行之事，原告、羅智力及
    羅榮華之其他繼承人則均不知情，故所有繼承人均認羅榮華
    並無債務存在；且原告於結婚後即未與羅榮華同居共財，對
    羅榮華之該債務更無從知悉，致未能於修正前之法定期間為
    拋棄繼承或限定繼承，若由原告繼續履行繼承債務，對原告
    顯失公平，至於原告未與羅榮華同居共財之事實，業經證人
    乙○○於鈞院審理中證稱：「（問：羅榮華在世前是否有與
    原告住一起？）羅榮華是住在嘉義縣水上鄉，原告是住在台
    北。（問：原告是何時離開嘉義？原告何時回去？）原告國
    中畢業後就在我妹那裡工作就有長時間沒有住嘉義，原告在
    二十二歲時出嫁之後就住在板橋，原告有休假的時候就會回
    來看看我，多久回去一次是不一定的。（羅榮華在世是與你
    住一起？）是的。」，足證原告確未與羅榮華同居共財，而
    符合民法繼承編施行第一條之三第四項所規定「繼承人因未
    同居共財者」之法律構成要件。
(五)至於國稅局所提供財產總歸戶資料有關羅榮華財產1筆即福
    特六合汽車1輛，該車係1988年份，已極老舊而不堪使用，
    羅榮華去逝後，業由羅智力向監理處繳回牌照申請報廢；另
    被證二國稅局遺產稅核定通知載嘉義縣水上鄉三和村3鄰新
    和庄10號之房屋，其評定價值僅新台幣12,800元，並無所有
    權狀，係由原告之母乙○○單獨繼承（原證五），原告並未
    分得羅榮華之任何遺產。
(六)綜上所陳，原告未與羅榮華同居共財超過二十年，且於繼承
    開始時無法知悉繼承債務之存在，致未能於修正施行前之法
    定期間為限定繼承或拋棄繼承，且若由原告繼續履行繼承債
    務（即由原告之固有財產清償），對原告顯失公平，而被告
    所持執行名義係98年5月22日前成立，原告自得依上開民法
    繼承編施行法第1條之3第4項之規定主張以所得遺產為限負
    清償責任，惟原告並未分得羅榮華任何遺產，故被告不得執
    行扣押原告對於第三人華南商業銀行板信分公司所有之存款
    債權，為此，特爰依強制執行法第14條規定提起本訴。
(七)證據：提出戶籍謄本、臺灣板橋地方法院98年9月22日板院
    輔98司執字第72734號執行命令、財政部臺灣省南區國稅局
    綜合所得稅各類所得資料清單、財政部臺灣省南區國稅局財
    產歸屬資料清單、全國贈與資料清單、遺產稅信託課稅資料
    參考清單、嘉義縣稅捐稽徵處96年10月2日嘉縣稅財字第096
    0131710號函等影本為證據，並聲請訊問證人乙○○、羅智
    力。
二、被告方面：
    聲明：請求駁回原告之訴。
    其陳述及所提出之證據如下：
(一)訴外人羅榮華前於89年3月24日提供其所有位於水上鄉○○
    ○○段圳西小段986地號之土地為擔保，設定最高限額336
    萬元之抵押權予被告，並於89年4月10日向被告借款280萬元
    整，借款期間自89年4月10日起至96年4月10日止，共7年，
    每期一個月，分為84期，約定第1期至第12期按期付息，自
    第13期起，本金按期平均攤還，利息按借款餘額計付，有他
    項權利證明書及借據影本（被證3）可稽。惟訴外人羅榮華
    並未依約履行，尚有本金暨其利息、違約金迄未清償，經被
    告對之取得確定之支付命令後聲請強制執行，尚有本金等81
    9,665元之不足額（被證4），並經臺灣嘉義地方法院換發債
    權憑證（被證5）在案。訴外人羅榮華嗣於96年7月15日死亡
    ，而原告及其他繼承人並未於法定期間內聲明拋棄或限定繼
    承，合先敘明。
(二)依照修正前民法繼承編之規定，原則上繼承人自繼承開始時
    即概括承受被繼承人財產上之一切權利、義務，為避免繼承
    人因此負擔超過遺產之債務，因而規定繼承人得限定以因繼
    承所得之遺產，償還被繼承人之債務，並於繼承開始時起，
    三個月內開具遺產清冊呈報法院，或於知悉其得繼承時起二
    個月內以書面向法院聲明拋棄繼承。尤其於被繼承人之財產
    狀況不明時，繼承人更應依法主張限定繼承，如被繼承人之
    遺產超過負債，於以所得遺產償還債務後，尚有剩餘財產可
    供繼承，如被繼承人之負債超過遺產，則繼承人不致以自己
    之固有財產償還債務。
(三)本件原告自述其與其他繼承人並不知悉被繼承人羅榮華在外
    之交往及財務狀況，且被繼承人於96年7月間死亡後，係由
    原告之弟羅智力委託代書辦理繼承登記之全部手續，原告當
    時曾詢問被繼承人之債務情況，而羅智力表示有委託代書向
    國稅局調出羅榮華之財產總歸戶並無債務，因而未辦理拋棄
    或限定繼承等語，惟：
  １、渠等辦理繼承登記既係委託代書辦理，代書對於辦理繼承
      及土地登記等相關事務自有相當之瞭解，當知悉國稅局所
      查得之財產歸戶資料只能得知被繼承人之財產狀況，並無
      法看出債務之存在，渠等所言，顯係卸責之詞。
  ２、如前所述，於被繼承人之財產狀況不明時，繼承人自得依
      法主張限定繼承，且只要繼承人中之一人主張限定繼承，
      其他繼承人亦視為同為限定之繼承，民法均定有明文。原
      告之弟於被繼承人死亡後既委託代書處理相關事務，自有
      得知民法前開制度並加以主張之機會，與一般人因不知法
      律而無從主張拋棄或限定繼承之情形尚有不同，且由被繼
      承人之堂兄弟羅永宏於臺灣嘉義地方法院98年12月29日言
      詞辯論期日之證詞（被證6）可知，原告等均明知被繼承
      人生前即有眾多負債，亦曾替被繼承人償還部分債務，縱
      原告並未與被繼承人同居，亦與修正後民法繼承編施行法
      第1條之3第4項之規定不符，鈞院如認有傳訊證人羅永宏
      之必要，自得依職權調查證據或囑託臺灣嘉義地方法院之
      法官調查證據。
(四)另被繼承人羅榮華尚留有位於嘉義縣水上鄉三和村3鄰新和
    庄10號之未辦保存登記房屋，依法乃由原告與其他繼承人公
    同共有，非如原告所稱並未繼承任何遺產，復以原告尚有一
    定之存款及股份（被證7），顯見縱由其繼續履行債務，亦
    無顯失公平之虞，原告所辯顯屬無稽，並無可採。
(五)證據：提出臺灣嘉義地方法院98年8月3日嘉院和民倫第32號
    函、財政部臺灣省南區國稅局遺產稅核定通知書、土地抵押
    權設定契約書、他項權利證明書、借據、臺灣嘉義地方法院
    民事執行處強制執行金額計算書暨分配表（92年度執字第13
    848號）、臺灣嘉義地方法院債權憑證（94年1月22日嘉院雲
    民92執弘字第13848號）、臺灣嘉義地方法院98年度訴字第
    576號民事案件98年12月29日言詞辯論筆錄、財政部臺灣省
    南區國稅局綜合所得稅各類所得資料清單等影本為證據。
貳、得心證之理由：
一、原告主張其被繼承人羅榮華前於民國96年7月16日死亡一節
    ，為被告所不爭執，並有原告所提出之乙○○之戶籍謄本在
    卷可參（見本院卷第6頁，依乙○○之戶籍謄本記載，其配
    偶羅榮華係於96年7月15日死亡，96年7月16日乙○○繼為戶
    長，則96年7月16日乃向戶政機關申請為死亡登記之日期，
    並非羅榮華死亡日期）；另被告抗辯原告之被繼承人羅榮華
    於生前於89年間向被告借貸金錢，並提供坐落嘉義縣水上鄉
    ○○○○段圳西小段第986地號土地為擔保，為被告設定最
    高限額336萬元之抵押權，嗣經被告聲請法院強制執行，尚
    不足本金738,125元及自93年9月7日起至清償日止按約定利
    率計算之利息、違約金暨已核算未受償之違約金81,540元，
    且其債務人羅榮華之繼承人並無向法院聲明拋棄繼承或為限
    定繼承等情，有被告提出之臺灣嘉義地方法院98年8月3日嘉
    院和民倫第32號函、他項權利證明書、土地抵押權設定契約
    書、借據、分配表、債權憑證等影本在卷可參（見本院卷第
    24頁、第46至52頁），原告就此部分事實亦不爭執，則被告
    此部分抗辯亦堪信為真實。
二、原告又主張其於79年1月7日結婚後，即與配偶居住於台北縣
    板橋市，而未與其被繼承人羅榮華同居共財，且羅榮華未曾
    對家庭承擔責任，以致原告及其他子女對其在外之交往對象
    及財務狀況均無所悉，原告並未分得其被繼承人羅榮華任何
    遺產，至98年9月間收受法院之執行命令，方知其被繼承人
    羅榮華對被告負有債務且尚未完全清償之情事等情，則為被
    告所否認，並抗辯稱原告等既係委託代書辦理繼承登記，代
    書對於辦理繼承及土地登記等相關事務自有相當之瞭解，當
    知悉國稅局所查得之財產歸戶資料只能得知被繼承人之財產
    狀況，並無法看出債務之存在，且由被繼承人之堂兄弟羅永
    宏於臺灣嘉義地方法院98年12月29日言詞辯論期日之證詞可
    知，原告等均明知被繼承人生前即有眾多負債，亦曾替被繼
    承人償還部分債務，縱原告並未與被繼承人同居，亦與修正
    後民法繼承編施行法第1條之3第4項之規定不符，另被繼承
    人羅榮華尚留有位於嘉義縣水上鄉三和村3鄰新和庄10號之
    未辦保存登記房屋，依法乃由原告與其他繼承人公同共有，
    非如原告所稱並未繼承任何遺產，復以原告尚有一定之存款
    及股份，顯見縱由其繼續履行債務，亦無顯失公平之虞等語
    。按「繼承，因被繼承人死亡而開始。」、「繼承人自繼承
    開始時，除本法另有規定外，承受被繼承人財產上之一切權
    利、義務。但權利、義務專屬於被繼承人本身者，不在此限
    。」、「繼承人對於被繼承人之債務，以因繼承所得遺產為
    限，負清償責任。」，修正後民法第1147條、第1148條第1
    項、第2項分別定有明文；又按「繼承在民法繼承編中華民
    國九十八年五月二十二日修正施行前開始，繼承人因不可歸
    責於己之事由或未同居共財者，於繼承開始時無法知悉繼承
    債務之存在，致未能於修正施行前之法定期間為限定或拋棄
    繼承，且由其繼續履行繼承債務顯失公平者，於修正施行後
    ，以所得遺產為限，負清償責任。」，亦為民法繼承編施行
    法第1條之3第4項所明定。經查，本件原告之被繼承人羅榮
    華乃於96年7月15日死亡，屬於前揭民法繼承編施行法第1條
    之3各項所定之繼承之情形。又查，原告主張其因未與其被
    繼承人羅榮華同財共居一節，依據原告提出其戶籍謄本之記
    載，原告現係設籍於臺灣省臺北縣板橋市○○里○○鄰○○路
    247巷3弄11號，其記事欄記載：「原住本籍地嘉義縣水上鄉
    三和村3鄰新和庄13號之10羅榮華之長女民國79年1月7日與
    邱正義結婚約定不冠夫姓隨夫籍民國79年3月12日遷入申登
    。民國78年5月30日職變民國79年3月31日申登。95年02月17
    日換證。86戶校。」等情，有原告提出之戶籍謄本在卷可參
    （見本院卷第8頁），又參照證人即羅榮華之配偶亦為原告
    之母乙○○到庭所陳：「羅榮華是住在嘉義縣水上鄉，原告
    是住在台北。」、「原告國中畢業後就在我妹那裡工作就有
    長時間沒有住嘉義，原告在二十二歲時出嫁之後就住在板橋
    ，原告有休假的時候就會回來看看我，多久回去一次是不一
    定的。」、「（問：羅榮華在世是與你住一起？花費如何來
    的？）是的，我是自己賺錢自己花，羅榮華沒有賺錢，但他
    也會跟我要錢，我會給他。」、「（問：你是否知道羅榮華
    有向別人借錢？）我不知道。」、「（問：羅榮華為何會向
    銀行貸款？）我不知道他有向銀行借錢，我沒有看到錢。」
    、「沒有什麼照顧，小孩子發燒等都沒有照顧，他都在外面
    忙，我問他他都不講。」、「我都要上班，我不知道他有帶
    什麼人回來家裡。」、「年節的時候也會回家。」等語（見
    本院98年12月17日言詞辯論筆錄，卷第29頁以下），可見原
    告雖至79年間結婚始遷入前揭臺北縣板橋市戶籍地址與配偶
    同住，惟於原告國中畢業之時，即已離開嘉義縣水上鄉戶籍
    地址即其被繼承人羅榮華設籍地址在外居住工作，至遲於其
    結婚後即已未與其父羅榮華同居共財之事實，當堪認定，原
    告此部分主張應堪信為真實。再查，依據前揭證人乙○○到
    庭所陳情節，復參考被告所提出之訴外人即羅榮華之堂兄弟
    羅永宏在臺灣嘉義地方法院審理98年度訴字第576號確認限
    定繼承事件時，於98年12月29日到庭陳述之情節稱：「他（
    指羅榮華）只與他太太住一起，但沒有與子女住在一起，因
    為他的子女都外出賺錢。」、「都是他太太出外工作賺錢養
    家，他都到外面喝酒不負責任。」、「（問；他的子女年節
    是否會回家？）過年、拜拜時會回家，一年大約回家三、四
    趟。」、「（問：自從羅榮華與原告乙○○結婚到他往生，
    他是否有離家出走過？）他只要出外喝酒就不會回家，久久
    才回家一次，回家就是要打太太。」、「他離家出走最久多
    久？）都沒多久，大概住幾天而已，頂多十天就會回家。」
    、「讀完國中後就出外工作了，就沒有住在一起。」、「沒
    錢時羅榮華就會要錢，羅榮華的子女都不知道羅榮華在外有
    欠錢。」、「羅榮華向私人借的錢，因為私人都會來家裡討
    ，所以羅榮華的子女都知道羅榮華欠錢，且他的子女都會幫
    羅榮華還外面私人的借貸。」、「（問：羅榮華與他太太住
    一起，他太太也應該知道羅榮華向銀行借錢這件事？）羅榮
    華的太太不知道。」、「羅榮華死二年多，銀行來催討時，
    羅榮華的子女才知道的。」、「（羅榮華）只有在種田，但
    是賺錢的機會很少，一年賺不到幾萬元。」、「不可能足夠
    他的開銷，因為田是羅榮華租來種的，他的生活費都是羅榮
    華的子女付給他的。」、「羅榮華的太太都在工廠上班，並
    且支付子女的生活費，所以根本沒有剩餘的錢。」、「（問
    ：羅榮華在水上買地，你為何知道？）羅榮華死亡二年後，
    銀行來凍結大女兒的薪水才知道的。」、「羅榮華過世後，
    他的子女根本不知道有這塊田地存在。」、「（問：你是否
    有問羅榮華在外面有欠錢或作擔保？）有問羅榮華，但是羅
    榮華都說沒有。」、「（問：你在問羅榮華是否有在外面欠
    錢時，他的太太及子女是否都在場？）都不在場。」等語（
    見被告所提出之前揭臺灣嘉義地方法院98年度訴字第576號
    98年12月29日言詞辯論筆錄，影本附於本院卷第53至59頁）
    ，可見原告之被繼承人羅榮華生前財務狀況不佳，生活費用
    依賴其妻乙○○及子女供給，而羅榮華之配偶乙○○及子女
    即原告等人，均不知悉羅榮華以提供前揭土地為擔保向被告
    借貸金錢等情事，而依照原告用以參考申報遺產稅之財政部
    臺灣省南區國稅局財產歸屬資料清單並無關於前揭提供與被
    告作為擔保之土地之資料（見本院卷第36至41頁），被告復
    未另行舉證證明原告知悉其被繼承人羅榮華向被告借貸之事
    實，則原告主張其對於其被繼承人羅榮華向被告借貸金錢之
    事實並不知情一節，非無可採。
三、再查，本院98年度司執字第72734號強制執行案件，係執行
    債權人即本件被告持臺灣嘉義地方法院94年1月21日嘉院雲
    民92執弘字第13848號債權憑證為執行名義，聲請對執行債
    務人即羅榮華之繼承人丙○○、羅健中、羅堂銘等為強制執
    行，關於本件原告丙○○部分之執行標的為執行債務人丙○
    ○對於第三人華南商業銀行板新分行之存款債權，此經本院
    調取該執行事件卷宗核閱屬實，並有本院98年9月22日板院
    輔98司執字第72734號執行命令影本在卷可稽（見本院卷第7
    頁），被告復未舉證證明前揭原告對於第三人華南商業銀行
    板新分行之存款債權乃屬於原告繼承自其債務人羅榮華所得
    之遺產，參照前述原告早已與羅榮華分財別居等情節觀之，
    可見原告主張被告所聲請執行之標的並非屬於繼承自羅榮華
    之遺產一節，應堪採取。至於被告所舉關於原告之被繼承人
    羅榮華雖有坐落嘉義縣水上鄉三和村新和庄13之10號房屋1
    棟及車車牌號碼C3-8940號福特牌汽車1輛等遺產，惟上開羅
    榮華之遺產乃屬其繼承人公同共有之財產，且前揭房屋為未
    辦保存登記之房屋，已經羅榮華之另一繼承人即原告之母乙
    ○○於96年10月1日向嘉義縣稅捐稽徵處申請為房屋稅籍變
    更，此有該原告所提出之嘉義縣稅捐稽徵處96年10月2日嘉
    縣稅財字第0960131710號函影本在卷可參（見本院卷第42頁
    ），因未辦保存登記之建物並不能在地政機關辦理繼承登記
    ，故而一般在遺產之中如有未辦保存登記之建物時，多以變
    更房屋稅籍之納稅義務人之方式作為繼承人之間為遺產分割
    之處理方式，故羅榮華之繼承人等由其中之一繼承人乙○○
    向嘉義縣稅捐稽徵處申請為房屋稅籍變更，應堪認為羅榮華
    之繼承人間已經就該未辦保存登記房屋為分配與乙○○之協
    議，故該未辦保存登記房屋之事實上處分權能應已歸屬於訴
    外人乙○○，另前揭福特牌汽車已經另一繼承人羅智力申請
    監理機關報廢，且該未辦保存登記房屋及已經報廢之汽車既
    屬於羅榮華之遺產，倘尚未滅失，則仍屬於羅榮華之債權人
    所得聲請執行之標的，對於原告是否應負清償其被繼承人羅
    榮華生前所負債務一節，應無必然之關係。故而，原告既然
    未自其被繼承人即被告之債務人羅榮華處繼承遺產或生前受
    有贈與，現在被告聲請執行之標的乃屬原告之固有財產，原
    告主張由其就羅榮華對於被告所負債務負清償責任，乃顯失
    公平一節，即屬可採。
四、綜上所述，原告對於被告之債務人羅榮華之繼承乃開始於民
    法繼承編98年5月22日修正施行前開始，原告與其被繼承人
    羅榮華並未同居共財，且對於其被繼承人羅榮華對被告所負
    債務並不知悉，致未能於民法繼承編關於繼承部分之規定修
    正施行前之法定期間為限定或拋棄繼承，且由原告以其固有
    財產繼續履行繼承債務並非公平，則依民法繼承編施行法第
    1條之3第4項規定，於民法繼承編98年5月22日修正施行後，
    以所得遺產為限，負清償責任，而本件被告聲請執行之標的
    乃屬於原告之固有財產一節，業如前述，則原告主張其不需
    以其固有財產清償其被繼承人羅榮華之繼承債務等情，即屬
    可採，原告請求撤銷強制執行程序於此範圍內，應堪認為有
    理由，應予准許。然依前揭民法繼承編施行法第1條之3第4
    項規定，繼承人並非不繼承其被繼承人之債務而完全不負任
    何清償責任，僅其清償之範圍以所繼承之遺產為限，故本件
    原告仍因繼承關係而為本件被告之債務人，倘被告能向執行
    法院查報原告繼承自其被繼承人羅榮華處之遺產，自仍得以
    原告為執行債務人，聲請就該執行債務人繼承所得之遺產為
    強制執行，故原告自不得請求撤銷全部強制執行程序，至於
    如執行債權人即本件被告不能查報可供執行之標的而執行程
    序終結，乃關於執行法院對於強制執行程序之進行與終結問
    題，非屬於本件所得予以准駁之範圍，從而，原告此部分請
    求，自非有理由，應予駁回。
參、本件事證已臻明確，兩造其餘主張及攻擊防禦方法與證據，
    經本院斟酌後，與本件判決結果已不生影響，故不一一論列
    ，附此敘明。
肆、結論：原告之訴為一部有理由，一部無理由，依民事訴訟法
    第78條、第79條，判決如主文。
中    華    民    國    99    年    2     月    9     日
            民事第一庭  法  官  許瑞東
以上正本證明與原本無異
如對本判決上訴，須於判決送達後20日內向本院提出上訴狀
中    華    民    國    99    年    2     月    9     日
                        書記官  賴玉芬

司法院資訊處製作；財團法人民間司法改革基金會備份。
